【裁判字號】    89,交訴,86
【裁判日期】    891109
【裁判案由】    公共危險
【裁判全文】
臺灣新竹地方法院刑事判決                          八十九年度交訴字第八六號
    公  訴  人  臺灣新竹地方法院檢察署檢察官
    被      告  甲○○
右列被告因公共危險案件，經檢察官提起公訴 (八十九年度偵字第二八六０號)，本
院判決如左：
    主  文
甲○○無罪。
    事  實
一、本件公訴意旨略以：被告甲○○明知飆車足以使參與道路交通公眾之往來危險，
    竟於民國八十九年五月二十日二十三時起，至同月二十一日四時許止，駕駛車牌
    號碼ＪＱ－六二五八號自用小客車，在新竹市漁港港區內，以時速八十至九十公
    里以上速度狂飆，嚴重影響路人及參與道路交通公眾之安全，以此方法致生陸路
    往來之危險，嗣於當日凌晨四時許，經警在上址查獲，因認被告涉有刑法第一百
    八十五條第一項之以他法致生陸路往來危險罪等語。
二、按犯罪事實應依證據認定之，無證據不得推定其犯罪事實，刑事訴訟法第一百五
    十四條定有明文。又認定不利於被告之事實，須依積極證據，苟積極證據不足為
 不利於被告事實之認定時，即應為有利於被告之認定，更不必有何有利之證據；
    認定犯罪事實應依證據，為刑事訴訟法所明定，故被告否認犯罪事實所持之辯解
    ，縱屬不能成立，仍非有積極證據足以證明其犯罪行為，不能遽為有罪之認定，
    最高法院亦分別著有三十年度上字第八一六號、第一八三一號判例可資參照。公
    訴人認被告涉有右開犯行，無非以被告之「自白」，及錄影帶一捲為其論據。訊
    據被告堅詞否認上開犯行，辯稱：伊當日開車載友人鍾志宏、李明憲、林嘉寶等
    人前往看飆車，伊只是好奇前往看飆車，伊有開車到港區外買飲料，車子開等比
    較快，約時速八、九十公里，但未參與飆車等語。
三、經查：被告當日固有開車載同証人鍾志宏、李明憲、林嘉寶等人前往新竹市漁港
    港區內觀看飆車，但並無參與飆車等情，業據本院傳訊証人鍾志宏、李明憲、林
    嘉寶等人到庭証述在卷（本院卷第二十一、二十二、二十三頁），又扣案之錄影
    帶內容，並無法查明被告所駕駛之車號ＪＱ－六二五八號自用小客車有參與飆車
    之情形，有本院八十九年八月二十五日勘驗筆錄附卷可憑（本院卷第三十之一頁
    ），即負責搜証之警員張翔瑞亦到庭証稱：並未錄到被告在現場飆車等語（本院
    卷第四十二頁正面）。雖被告固曾於警訊供稱：「（你當時在港區內駕車時速若
    干？）約八十、九十公里。」「（你飆車的方式如何？是否轉灣處加速行駛並踩
    剎車？）我只是直行時速快一點而已。」「（你以上所說實在嗎？有無補充意見
    ？）我只是車速快一點而已，且是一小段，並沒有在港區快速繞來繞去。」，於
    偵查中供稱：「我當中有開車去買東西，車子開得比較快，約時速八、九時公里
    。」、「（你承認有於八十九年五月二十日晚上十一時起，至同年五月二十一日
    凌晨為警查獲時止之期間，與多數其他車主同時於新竹漁港港區道路駕車往返行
    駛或高速競駛或蛇行，致生往來危險之犯罪事實？）沒有，我買東西回來漁港時
    ，開車過了我要停的地方，我就開到前方一段距離後迴轉，再開回來我要停的位
    置停車。」，綜觀被告筆錄，其否認有在港區內飆車情事，尚難認係自白，公訴
    人認係自白，尚屬誤會，附此敘明。此外，復查無其他積極證據，足資證明被告
    有何以他法致生陸路往來危險罪犯行，不能證明被告犯罪，爰為無罪之諭知。
據上論斷，應依刑事訴訟法第三百零一條第一項，判決如主文。
本案經檢察官林李嘉到庭執行職務。
中      華     民      國    八十九    年     十一     月      九      日
                                        臺灣新竹地方法院交通法庭
                                                法  官  吳上晃
右正本證明與原本無異。
如不服本判決，應於送達後十日內向本院提出上訴狀（應附繕本），上訴於台灣高等
法院。
                                                書記官  黎秀娟
中      華      民      國    八十九    年     十一     月      九      日


司法院資訊處製作；財團法人民間司法改革基金會備份。
